臺灣高等法院臺中分院民事裁定　九十一年度再字第二八號
　　再審聲請人　甲○○
　　　　　　　　　　　　送達代收人　劉文崇律師
右當事人間本票執行事件，聲請人對於中華民國九十一年五月二十七日本院確定裁定
（九十一年度抗字第六四四號裁定），聲請再審，本院裁定如左：
　    主      文
再審之聲請駁回。
聲請訴訟費用由再審聲請人負擔。
  　  理      由
一、本件再審相對人於原法院主張：伊執有再審聲請人為發票人，如原法院裁定所示
    之本票一紙，並免除作成拒絕證書。詎屆期提示未獲付款，依票據法第一百二十
    三條聲請裁定許可強制執行等情，已據提出本票為證據，原法院裁定予以准許，
    嗣再審聲請人提起抗告後，經本院以無理由裁定駁回確定，經核與法並無不合。
二、抗告意旨略以：本件系爭本票記載：「憑票准予八十七年十二月二十五日對Supe
　　r Dragon Development Ltd. 提供保證屆期未返還時擔任兌付」，對系爭本票支
　　付設限之文字，其與票據法第三條規定由發票人自己無條件支付之明文規定有間
　　等語，嗣竟另援票據法第十二條之規定，使本件違反票據法第十一條第一項強行
　　規定，即欠缺絕對必要記載事項，已屬當然、絕對無效之本票，再生效力，於法
　　顯屬重大違誤，有違民事訴訟法第五百零七條準用同法第四百九十六條第一項第
　　一款之規定。又依票據法第一百二十四條準用同法第九十五條之規定：「本票上
　　雖有免除作成拒絕證書之記載，執票人仍應於所定期限內，為付款之提示，．．
　　．。」本件本票固記載：「本本票免除作成拒絕證書」，聲請人依上開法文規定
　　仍應於所定期限內為付款之提示。再審相對人係英屬維京群島之法人，其未曾於
　　我國境內向再審聲請人為付款之提示，竟遽聲請准就本票為強制執行，與法不合
　　等語，詎原法院竟故違證據法，未命再審相對人就其主張提示本票之積極事實舉
　　證證明，亦有違民事訴訟法第五百零七條準用同法第四百九十六條第一項第一款
　　規定。
三、按執票人善意取得已具備本法規定應記載事項之票據者，得依票據文義行使權利
    。票據上記載本法所不規定之事項者，不生票據上之效力。票據法第十一條第二
    項前段與同法第十二條定有明文。系爭本票除具備票據法所規定應記載之事項外
    ，其上又記載：「憑票准予八十七年十二月二十五日對Super Dragon Developm-
    ent Ltd.提供保證屆期未返還時擔任兌付．．．」，對系爭本票支付設限之文字
    ，其雖與票據法第三條規定由發票人自己無條件支付之明文規定有間，惟該記載
    亦屬票據法所不規定之應記載事項，依同法第十二條規定，票據上記載本法所不
    規定之事項者，不生票據上之效力。故該系爭本票發票人另外加註兌付之設限文
    字，依法不生票據上之效力，即視同未記載，該票據仍是有效之票據，執票人仍
　　得依票據文義行使權利。又前開記載「提供保證屆期未返還時．．．．」等詞，
　　係屬贅語，亦非屬學者所稱本票記載之有害事項，自無使本票歸於無效之情形。
四、再按本票既載明免除作成拒絕證書，則執票人聲請裁定准予強制執行時，自毋庸
    提出已為付款提示之證據。且本票執票人依票據法第一百二十三條規定向本票發
    票人行使追索權，聲請法院裁定准予強制執行，係屬非訟事件，對於此項聲請所
    為裁定，僅依非訟事件程序，就本票形式上之要件是否具備予以審查為已足。相
    對人如主張再抗告人未為提示，依票據法第一百二十四條準用同法第九十五條但
    書之規定，應由其負舉證之責（最高法院八十四年度台抗字第二二號民事裁定參
    照）。本件再審聲請人主張再審相對人遠在中美洲而未向再審聲請人為付款之提
    示，然並未舉證，以實其說，自不能採信。從而，原確定裁定駁回其抗告，核無
    違誤。再審聲請人依民事訴訟法第五百零七條、第四百九十六條第一項第一款以
    適用法規顯有錯誤為由聲請再審，為無理由，應予駁回。
五、依民事訴訟法第五百零七條、第五百零二條第二項、第九十五條、第七十八條，
    裁定如主文。
中　　　華　　　民　　　國　　九十一　　年　　　九　　　月　　二十五　　日
~B1民事第一庭審判長法　官　林陳松
~B2　　　　　　　　法　官　鄭金龍
~B3　　　　　　　　法　官　王重吉
右為正本係照原本作成。
不得抗告。
~B　　　　　　　　書記官　顏子良
中　　　華　　　民　　　國　　九十一　　年　　　九　　　月　　二十六　　日
                                                                        Ｈ
